【裁判字號】    89,易緝,6
【裁判日期】    890707
【裁判案由】    水污染防治法
【裁判全文】
臺灣臺南地方法院刑事判決                            八十九年度易緝字第六號
    公  訴  人  臺灣台南地方法院檢察署檢察官
    被      告  丙○○
右列被告因違反水利法案件，經檢察官提起公訴（八十八年度偵字第五七八五號），
本院判決如左：
    主  文
丙○○事業之負責人，其事業無排放許可證，且其排放廢水所含之有害健康物質超過
放流水標準，累犯，處有期徒刑拾月。
    事  實
一、丙○○前於八十六年間因違反水污染防治法案件，經本院判處有其刑四月，甫於
    八十六年三月十五日易科罰金執行完畢，猶不知改過，於八十七年底、八十八年
    初向甲○○借用台南縣歸仁鄉沙崙村五條寮二００號之土地及廠房從事電鍍事業
    ，為事業之負責人。其未取得排放許可證，而擅將其事業生產之廢水未經處理擅
    行排放，嗣於八十八年三月十五日夜間二十三時二十五分至三月十六日零時五分
    許，經台南縣政府環境保護局稽查人員會同歸仁分局員警於工廠後方發現未經許
    可之排放口，經逕行採樣送驗發現：其事業排放之廢水中每公升懸浮固體檢驗值
    七八五毫克（標準值三十毫克）、ＰＨ值為十二‧三毫克（標準值為六至九）、
    六價鉻三‧八毫克（標準值零點五毫克）、鋅二九二毫克（標準值五毫克），所
    含有害物質超過放流標甚多。經台南縣政府函送偵辦。
二、案經台南縣政府移送台灣台南地方法院檢察署檢察官偵查起訴。
    理  由
一、訊之被告丙○○否認有何排放污水行為，辯稱：伊以前在永康作電鍍，收起來後
    曾借朋友甲○○的地寄放機器，機器後來送給我永康的朋友「三仔」及「明義仔
    」，因該處無電，伊並未在該處再做電鍍，更無排放污水等語。經查，歸仁鄉沙
    崙村五條寮二００號之建物坐落在同鄉○○段一三八八號土地上，而該土地係乙
    ○○、甲○○及徐仁貴三兄弟共有，有地籍整理清冊一份在卷可稽。其中甲○○
    到場證稱沙崙村五條寮二００號的房屋係由伊於八十七年底、八十八年初借給被
    告放機器的，業經被告是認無誤。而台南縣衛生局於八十八年二月二十四日及三
    月八日前往沙崙村五條寮二００號處稽查，均未作業，再於三月十五日會同歸仁
    派出所員進行夜間稽查，發現有人在內作業，警員及稽查人員大聲叫喊拒不開門
    ，稽查人員才於該廠後方發現一未經許可之排放口，經稽查人員逕行採樣送驗，
    檢驗結果均未符排放標準，有南縣政府環境保護局八十八年四月二十七日八八府
    環三字第六三九五五號移送函，以及台南縣政府以被告違反水污染防治法案件各
    處罰鍰六十萬元及六萬元的處分書等二件在卷可憑，並有台南縣政府事業水污染
    稽查紀錄、照片、水質樣品檢驗報告各一份及廢水檢驗報告一紙在卷可資證明，
    並經縣環保局之稽查員林靜宜到場證述明確。本件排放污水之工廠既係甲○○借
    與被告用以寄放前作電鍍用的機器，從借用迄查獲本件止，並無他人再借用該處
    ，則環保局稽查人員於該處查獲未經許可之排水孔，可認係被告所設置，而所排
    放之污水，亦係被告堆置該處之機器所產生。被告所辯顯係事後卸責之詞，核無
    可採，事證明確，被告犯行，堪以認定。
二、核被告所為，係犯水污染防治法第三十四條第一項之罪。被告於八十六年間甫因
    水污染防治法案件，經本院判處有其期徒刑四月，於八十六年三月十五日易科罰
    金執行完畢，有台灣台南地方法院檢察署刑案資料查註紀錄表一份在卷可參，其
    於五年內再犯有期徒刑以上之本罪，為累犯，應依法加重其刑。爰審酌被告前已
    因相同案件經法院處刑，猶不知改過，仍排放污水影響環境，不僅破壞生態，更
    可危害人體健康，事後否認犯行，毫無悔意等一切情狀，量處如主文所示之刑，
    以資懲儆。
據上論斷，應依刑事訴訟法第二百九十九條第一項前段、水污染防治法第三十四條第
一項、刑法第十一條前段、第四十七條判決如主文。
中      華      民      國      八十九      年      七      月    七    日
                              臺灣臺南地方法院刑事第一庭
                                      法  官  陳振謙
右正本證明與原本無異
如不服本判決應於送達後十日內向本院提出上訴狀
                                      書記官  陳南山
中      華      民      國      八十九      年      七      月    七    日
附錄本案論罪科刑法條全文：
水污染防治法第三十四條第一項
  事業無排放許可證，且其排放廢水所含之有害健康物質超過放流水漂準者，處負責
  人三年以下有期徒刑、拘役或科或併科新臺幣三萬元以下罰金。


司法院資訊處製作；財團法人民間司法改革基金會備份。
